【裁判字號】    88,交易,471
【裁判日期】    890211
【裁判案由】    過失傷害
【裁判全文】
臺灣桃園地方法院刑事判決                        八十八年度交易字第四七一號
    公  訴  人  臺灣桃園地方法院檢察署檢察官
    被      告  甲○○
右列被告因過失傷害案件，經檢察官提起公訴（八十八年度偵字第九０七一號），本
院判決如左：
    主      文
甲○○因過失傷害人，處有期徒刑參月，如易科罰金以參佰元折算壹日。
    事      實
一、甲○○明知其未領汽車駕駛執照不得駕車，竟向第三人徐嘉鴻借用徐嘉鴻使用、
    徐萬金所有之車號ＫＸ—七一二七號自用小貨車，於民國八十七年九月二十六日
    上午九時，無照駕駛上開自用小貨車，沿車行速率限制為時速六十公里以下之桃
    園縣蘆竹鄉○○路○段由南崁往竹圍方向行駛，途經南崁路二段與長興路口時，
    理應注意車輛行駛時，駕駛人應注意車前狀況，隨時採取必要之安全措施，以防
    止發生危險事故，且駕駛汽車應導守規定之速率限制，而依當時天候晴、日間自
    然光線，路面柏油、乾燥、無缺陷，視距良好等一切情形，並無不能注意之情事
    ，竟疏於注意，貿然以時速六十五公里至七十公里間之速度行駛。適有乙○○亦
    無照騎乘車號ＩＡＡ—八七九號重型機車，沿桃園縣蘆竹鄉○○路○段自對向由
    竹圍往南崁方向行駛，於行經上述路口時，欲自南崁路二段左轉往長興路，亦疏
    未注意左轉彎車應讓直行車先行，致使甲○○駕駛之自用小貨車因閃避不及，而
    撞及乙○○所駕駛之重型機車右後側，致乙○○因之受有右股骨骨折、左足踝脫
    臼、顏面撕裂傷等多處傷害。
二、案經被害人乙○○訴由桃園縣大園分局報請臺灣桃園地方法院檢察署檢察官偵查
    起訴。
    理      由
一、訊據被告甲○○對於右揭事實除矢口否認超速，辯稱：伊當時行車速度約為五十
    公里至六十公里間，並未超速云云外，餘均坦承不諱，核與告訴人乙○○指訴情
    節相符，並有道路交通事故調查報告表、驗傷單各一紙及照片二幀在卷可稽。而
    從被告與告訴人之供承、卷附道路交通事故調查報告表所記載內容及現場照片觀
    察，可知撞擊點是被告所駕系爭自小貨車左前方正面擦撞被害人之機車右後側，
    顯示被告確因未注意車前狀況，以致閃避不及而正面擦撞被害人之機車右後側。
    又被告所駕系爭自小貨車剎車痕長達二十五．六公尺，而當時路面為柏油、乾燥
    ，車行速率限制為時速六十公里以下，此有道路交通事故調查報告表附卷可憑，
    參照一般公路汽車煞車距離、行車速度對照表，其車速應在六十五公里至七十公
    里間，顯已超速，被告所辯未超速顯係事後卸責之詞，委不足採。按行車速度應
    依標誌之規定；又汽車行駛時，駕駛人應注意車前狀況，並隨時採取必要之安全
    措施；道路交通安全規則第九十三條第一項、第九十四條第三項分別定有明文。
    被告既領有駕駛執照，其於右揭時地駕車自應遵守上述道路交通安全規定，而依
    當時天候晴、日間自然光線、道路類別係縣道、四岔路口（道路交通事故調查報
    告表誤載為多岔路口）、路面無缺陷、無障礙物、視距良好等客觀情況下，並無
    不能注意之情形，竟疏未注意車前狀況，復以時速六十五公里至七十公里間之速
    度貿然行駛，因而肇禍，自應負過失責任，雖被害人乙○○騎機車左轉彎，未讓
    直行車先行，亦有過失，然無解免被告之刑責。又被害人乙○○確因本件車禍受
    傷亦已詳如前述，是被告之過失行為與被害人之受傷間，顯有相當因果關係，被
    告之過失犯行，洵堪認定。
二、核被告所為，係犯刑法第二百八十四條第一項前段之過失傷害罪。被告未考領汽
    車駕駛執照，竟無照駕駛汽車肇事，因而致人受傷，應依道路交通管理處罰條例
    第八十六條第一項之規定加重其刑。爰審酌被告之素行良好、過失程度、被害人
    所受傷害程度，及尚未與被害人達成民事和解之犯後態度等一切情狀，量處如主
    文所示之刑，並諭知易科罰金之折算標準。
據上論斷，應依刑事訴訟法第二百九十九條第一項前段，刑法第二百八十四條第一項
前段、第四十一條，道路交通管理處罰條例第八十六條第一項，罰金罰鍰提高標準條
例第一條前段、第二條，判決如主文。
本案經檢察官潘怡華到庭執行職務。
中      華      民      國    八十九    年      二      月     十一     日
                                 臺灣桃園地方法院刑事第二庭
                                     法  官  曾 正 耀
右正本證明與原本無異。
如不服本判決，應於判決送達後十日內向本院提出上訴狀( 應附繕本 )，上訴於
臺灣高等法院。
                                     書記官   蘇     萱
中      華      民      國      八十九    年      二   月     十 一    日
附論罪科刑依據之法條：
刑法第二百八十四條第一項：因過失傷害人者，處六月以下有期徒刑、拘役或五百
                          元以下罰金。致重傷者，處一年以下有期徒刑、拘役
                         或五百元以下罰金。


司法院資訊處製作；財團法人民間司法改革基金會備份。
